臺灣高等法院民事裁定　　　　　　　　　100年度抗字第862號
　　抗　告　人　林國財
抗告人因與相對人張銘豐即合心殯儀禮品行間假處分事件，對於
中華民國100年5月18日臺灣台北地方法院100年 度全字第1026號
裁定，提起抗告，本院裁定如下：
    主  文
抗告駁回。
抗告訴訟費用由抗告人負擔。
    理  由
一、抗告人於原法院聲請及本件抗告意旨略以：兩造於100年4月
    29日簽訂房屋租賃契約書，抗告人將門牌臺北市中山區○○
    ○路○段135巷33號房屋（下稱系爭房屋）出租予相對人，租
    賃期間1年，自100年5月20 日起算，租金每月新臺幣（下同
    ）43,000元。其後遭同棟大樓多數住戶抗議，抗告人瞭解後
    始發現系爭房屋依臺北市土地分區管制規定，不允許供「第
    36組：殮葬服務業」使用，而相對人承租系爭房屋係為經營
    合心殯葬禮品行，則兩造簽訂之租賃契約因違反上開政府之
    禁止規定，依民法第71條規定應屬無效，抗告人有解除契約
    收回系爭房屋，避免相對人違規經營殯葬業之必要。又相對
    人定100年5月1日起至5月31日止進行系爭房屋之室內裝潢施
    工，未依內政部營建署所頒布「建築物室內裝修管理辦法」
    第25條「於房屋內部施工前需事先委託建築師進行查核室內
    裝修圖說並簽章負責始准予進行施工」之規定，日後亦有危
    害公共安全問題。抗告人因而於100年5月10日以存證信函通
    知相對人解除租賃契約，並請相對人停止房屋室內裝潢，相
    對人置之不理。相對人此種堅持施工行為，不但違反政府法
    令，而抗告人後續提起遷讓房屋之本案訴訟，會主張相對人
    應騰空遷讓系爭房屋，則相對人之裝潢設備必需拆除搬遷，
    倘相對人繼續裝潢，徒增抗告人以後執行費用及執行困難，
    爰依民事訴訟法第532條、第535條規定，願供擔保請准宣告
    假處分：(一)禁止相對人就抗告人所有坐落臺北市○○區○○
    段七小段566建號建物即門牌臺北市中山區○○○路○ 段135
    巷33號房屋進行土木及裝潢等相關工程施工。(二)相對人不得
    在上開建物經營殮葬服務業等情。
    原裁定駁回抗告人之聲請，係以：抗告人聲請假處分之事項
    ，無法達到保全本案強制執行之目的，為裁判基礎。
二、按債權人就金錢請求以外之請求，欲保全強制執行者，得聲
    請假處分；假處分非因請求標的之現狀變更，有日後不能強
    制執行或甚難執行之虞者，不得為之，就假處分之請求及假
    處分之原因應釋明之，民事訴訟法第532條、第533條準用第
    526條第1項規定甚明。
三、抗告人主張：兩造簽訂租賃契約書，因相對人承租系爭房屋
    係為經營合心殯葬禮品行，違反臺北市土地分區管制規定有
    關「第36組：殮葬服務業」規定而無效，且相對人進行系爭
    房屋室內裝修施工未遵守內政部營建署頒布「建築物室內裝
    修管理辦法」第25條規定而有危害公共安全問題，抗告人以
    存證信函通知相對人解除租賃契約，將提起請求相對人騰空
    遷讓房屋之本案訴訟等情，業據提出土地及建物登記謄本、
    房屋租賃契約書、「合心殯葬禮品行」商業登記公示資料、
    系爭房屋現場照片、臺北市都市發展局答覆函文、建築物室
    內裝修管理辦法條文、兩造往來存證信函等件為憑（原法卷
    第7-31、33-36頁），堪認抗告人就其請求已予釋明。
四、又抗告人雖主張：若相對人繼續裝潢，在系爭房屋經營殮葬
    服務業，違反法令且侵害抗告人財產權，有日後不能強制執
    行或甚難之行之虞云云。惟依抗告人所陳：伊後續提起之遷
    讓房屋本案訴訟，會主張相對人應騰空遷讓系爭房屋云云（
    本院卷第7 頁），可知：抗告人聲請本件假處分，係為保全
    將來請求相對人自系爭房屋騰空遷讓之強制執行，而相對人
    對系爭房屋所為室內土木、裝潢工程及後續營業行為，均係
    其依承租人身分依租約享有之權利，迨租期屆滿負有依契約
    第6 條約定按照原狀遷空交還抗告人之義務，難認其對系爭
    房屋為契約約定以外之現狀變更，更未見有日後不能強制執
    行或甚難執行之虞。又相對人係以合心殯儀禮品行名義與抗
    告人簽訂系爭房屋租賃契約，益認抗告人於簽訂租賃契約時
    ，已就相對人承租及裝潢系爭房屋用供經營殮葬服務業乙節
    知之甚明，自無從執其業已知悉之事實作為假處分之原因。
    至於抗告人另指訴：相對人裝潢施工有違建築物室內裝修管
    理辦法，侵害抗告人之財產權，致有假處分之必要云云，未
    見抗告人舉證釋明，亦無可採。抗告人既未釋明本件有假處
    分之原因，縱願供擔保亦無足補釋明之欠缺，則抗告人所為
    聲請，為無理由，應予駁回。
五、綜上所述，抗告人就本件假處分之原因並未釋明，核與假扣
    押之要件有所未合，縱願提供擔保亦無足補釋明之欠缺，是
    抗告人之聲請，為無理由。原法院駁回抗告人之聲請，並無
    不合，抗告人仍執陳詞，指摘原裁定不當，為無理由，應予
    駁回。
六、據上論結：本件抗告為無理由，依民事訴訟法第495條之1第
    1 項、第449條第1項、第95條、第78條，裁定如主文。
中    華    民    國    100    年    6    月    15    日
                    民事第一庭
                        審判長法  官  張耀彩
                              法  官  盧彥如
                              法  官  林金吾
正本係照原本作成。
本裁定除以適用法規顯有錯誤為理由外，不得再抗告。如提起再
抗告，應於收受後10日內委任律師為代理人向本院提出再抗告狀
。並繳納再抗告費新台幣１千元。
中    華    民    國   100    年    6     月    15    日
                              書記官  張淑芳